【裁判字號】    90,訴,2620
【裁判日期】    901221
【裁判案由】    毒品危害防制條例
【裁判全文】
台灣台中地方法院刑事判決                          九十年度訴字第二六二號
    公  訴  人  台灣台中地方法院檢察署檢察官
    被      告  甲○○
右列被告因毒品危害防制條例案件，經檢察官提起公訴（九十年度毒偵字第五００三
號），本院判決如左：
    主    文
甲○○施用第一級毒品，累犯，處有期徒刑柒月。
    事    實
一、甲○○前曾於民國（下同）八十年八月十二日因違反麻醉藥品管理條例案件，經
    本院判處有期徒刑三月，如易科罰金以三十元折算一日，於八十年九月五日判決
    確定，於八十年十月九日准予易科罰金執行完畢；復於八十三年十一月二十九日
    因搶奪、竊盜案件，經本院分別判處有期徒刑十月、六月，並定應執行之刑為有
    期徒刑一年二月，於八十三年十二月三十日判決確定，於八十四年二月三日送監
    執行，於八十四年十一月二十四日縮短刑期假釋出獄，期間至八十五年二月二十
    三日屆滿，假釋未經撤銷，其未執行之刑以已執行論；復於八十六年二月四日因
    賭博案件，經本院判處有期徒刑四月，如易科罰金以三百元折算一日，於八十六
    年三月二十一日判決確定，於八十六年五月七日准予易科罰金執行完畢。
二、甲○○曾於八十七年間因施用毒品案件，經台灣台中地方法院檢察署檢察官聲請
    本院以八十七年度毒聲字第一八五九號裁定送台灣台中看守所附設勒戒處所觀察
    、勒戒後，認無繼續施用毒品之傾向，再由台灣台中地方法院檢察署檢察官八十
    七年九月二十三日以八十七年度偵字第一七八七九號處分不起訴確定；復於八十
    九年間因施用毒品案件，經台灣台中地方法院檢察署檢察官聲請本院以八十九年
    度毒聲字第五四九五號裁定送台灣台中看守所附設勒戒處所觀察、勒戒後，認無
    繼續施用毒品之傾向，再由台灣台中地方法院檢察署檢察官八十九年九月二十七
    日以八十九年度毒偵字第五九八七號處分不起訴確定。詎仍不知悔改，基於施用
    第一級毒品之犯意，於九十年八月七日晚上七時許，在台中縣潭子鄉頭家厝友人
    租屋處，以將第一級毒品海洛因羼在香菸內吸食方式，施用第一級毒品一次。嗣
    於九十年八月八日上午十一時四十五分許，經警通知至台中市○○區○○路一０
    六號「台中市警察局第五分局」定期採尿，送請私立中山醫學院附設孫中山先生
    紀念醫院藥物濫用檢驗中心檢驗結果，檢出嗎啡呈陽性反應，始查知上情。
三、案經台中市警察局第五分局移送台灣台中地方法院檢察署檢察官偵查起訴。
    理    由
一、右揭事實，業據被告甲○○於本院審理時，坦承不諱，且：
  (一)被告於九十年八月八日上午十一時四十五分許，經警通知至台中市○○區○○路
    一０六號「台中市警察局第五分局」定期採尿，送請私立中山醫學院附設孫中山
    先生紀念醫院藥物濫用檢驗中心檢驗結果，檢出嗎啡呈陽性反應之情，有該中心
    出具之檢驗報告一紙附卷可稽。
  (二)再以，被告前曾於八十七年間因施用毒品案件，經台灣台中地方法院檢察署檢察
    官聲請本院以八十七年度毒聲字第一八五九號裁定送台灣台中看守所附設勒戒處
    所觀察、勒戒後，認無繼續施用毒品之傾向，再由台灣台中地方法院檢察署檢察
    官八十七年九月二十三日以八十七年度偵字第一七八七九號處分不起訴確定；復
    於八十九年間因施用毒品案件，經台灣台中地方法院檢察署檢察官聲請本院以八
    十九年度毒聲字第五四九五號裁定送台灣台中看守所附設勒戒處所觀察、勒戒後
    ，認無繼續施用毒品之傾向，再由台灣台中地方法院檢察署檢察官八十九年九月
    二十七日以八十九年度毒偵字第五九八七號處分不起訴確定之情，亦有本院八十
    七年度毒聲字第一八五九號刑事裁定、台灣台中地方法院檢察署八十九年度毒偵
    字第五九八七號不起訴處分書、台灣台中地方法院檢察署刑案資料查註紀錄表在
    卷可按。
  (三)綜上，事證明確，被告右揭施用第一級毒品犯行，洵堪認定。
二、(一)核被告所為，係犯有毒品危害防制條例第十條第一項之施用第一級毒品罪。被
    告持有第一級毒品海洛因，嗣進而施用之，其持有之低度行為應為施用之高度行
    為所吸收，不另論罪。(二)查被告前曾於八十六年二月四日因賭博案件，經本院判
    處有期徒刑四月，如易科罰金以三百元折算一日，於八十六年三月二十一日判決
    確定，於八十六年五月七日准予易科罰金執行完畢之事實，此有台灣台中地方法
    院檢察署刑案資料查註紀錄表在卷可按，其於五年之內再犯有期徒刑以上之本罪
    ，係屬累犯，應依刑法第四十七條之規定加重其刑。(三)爰審酌被告曾有一次違反
    麻醉藥品管理條例之不良素行，經執行完畢後，不知戒慎警惕，再因先後二次施
    用毒品經裁定送勒戒處所觀察、勒戒後，認無繼續施用毒品傾向，經分別不起訴
    處分後，猶繼續施用毒品，有失政府制定毒品危害防制條例之立法美意，本不宜
    寬貸，惟此乃自戕行為及犯後已坦承犯行，態度良好及其施用之次數等一切情狀
    ，量處如主文所示之刑，以資懲儆。
據上論斷，應依刑事訴訟法第二百九十九條第一項前段，毒品危害防制條例第十條第
一項、第二十條第三項前段，刑法第十一條前段、第四十七條，判決如主文。
中      華      民      國    九十      年     十二     月    二十一    日
                                台灣台中地方法院刑事第四庭
                                      法  官  顏  世  傑
右正本證明與原本無異。
如不服本判決，應於判決送達後十日內，向本院提出上訴狀。
                                      書記官
中      華      民      國    九十      年     十二     月    二十一    日
附錄本案論罪科刑法條：
毒品危害防制條例第十條第一項：
  施用第一級毒品者，處六月以上五年以下有期徒刑。


司法院資訊處製作；財團法人民間司法改革基金會備份。
